【裁判字號】    97,審訴,1948
【裁判日期】    970930
【裁判案由】    毒品危害防制條例
【裁判全文】
臺灣桃園地方法院刑事判決            97年度審訴字第1948號
公  訴  人  臺灣桃園地方法院檢察署檢察官
被      告  甲○○
上列被告因毒品危害防制條例案件，經檢察官提起公訴（97年度
毒偵字第2528號），被告於準備程序進行中，就被訴事實為有罪
之陳述，經本院告知簡式審判程序意旨，並聽取當事人之意見後
，本院合議庭裁定依簡式審判程序進行，茲判決如下：
    主  文
甲○○施用第一級毒品，累犯，處有期徒刑玖月，扣案之第一級
毒品海洛因壹包（驗餘淨重零點壹捌公克）沒收銷燬之，扣案如
附表所示之物均沒收。又施用第二級毒品，累犯，處有期徒刑陸
月。應執行有期徒刑壹年壹月，扣案之第一級毒品海洛因壹包（
驗餘淨重零點壹捌公克）沒收銷燬之，扣案如附表所示之物均沒
收。
    事  實
一、甲○○前於民國92年間因施用毒品案件，經本院以92年度毒
    聲字第3505號裁定送觀察、勒戒後，因無繼續施用毒品之傾
    向，於93年6 月2 日釋放出所執行完畢，此次施用毒品犯行
    ，並經臺灣桃園地方法院檢察署檢察官以92年度毒偵字第25
    32號、93年度毒偵字第1413號、第1775號為不起訴處分確定
    。另於91年間因電信法案件，經本院以92年度壢簡字第1478
    號判決，判處有期徒刑3 月，緩刑2 年確定，後經本院以95
    年度撤緩字第15號裁定撤銷緩刑確定；於93年間因施用第一
    、二級毒品等案件，經本院以94年度訴字第494 號判決，分
    別判處有期徒刑8 月、5 月，並定應執行刑為有期徒刑1 年
    確定，上開數罪入監接續執行，並於96年1 月2 日依行刑累
    進處遇條例之規定縮短刑期後刑期期滿執行完畢。詎其仍不
    知悛悔，於前開觀察、勒戒執行完畢後5 年內，復基於施用
    第一級毒品海洛因及第二級毒品甲基安非他命之犯意，於97
    年5 月7 日下午3 時許，在桃園縣中壢市○○街182 號6 樓
    之1 內，分別以將第一級毒品海洛因及葡萄糖一併置入針筒
    後注射之方式，施用海洛因1 次；以將第二級毒品甲基安非
    他命置入玻璃球後用火燒烤之方式，施用甲基安非他命1 次
    ，嗣於同日晚間11時10分許，在上開處所前為警查獲，並扣
    得供其施用所持有之第一級毒品海洛因1 包（驗餘淨重0.18
    公克），及其所有供其施用第一級毒品海洛因所用之如附表
    所示之物。
二、案經桃園縣政府警察局中壢分局報請臺灣桃園地方法院檢察
    署檢察官偵查起訴。
    理  由
一、本案被告甲○○所犯均為死刑、無期徒刑或最輕本刑為3 年
    以上有期徒刑以外之罪，其於本院準備程序中就前揭被訴事
    實均為有罪之陳述，經本院告知簡式審判程序之旨，並聽取
    當事人意見後，本院合議庭依刑事訴訟法第273 條之1 第1
    項規定，裁定由受命法官獨任進行簡式審判程序，合先敘明
    。
二、上開犯罪事實，業據被告於本院審理時坦承不諱，而被告為
    警查獲後，經採集尿液送臺灣檢驗科技股份有限公司檢驗，
    結果呈嗎啡、甲基安非他命陽性反應，此有臺灣檢驗科技股
    份有限公司出具之「濫用藥物檢驗報告」、桃園縣政府警察
    局中壢分局「尿液暨毒品檢體真實姓名與編號對照表」各1
    紙在卷可憑，且被告為警查獲時扣得之白色粉末物品1 包（
    驗餘淨重0.18公克），確含有第一級毒品海洛因成分，此有
    臺灣檢驗科技股份有限公司濫用藥物檢驗報告1 紙附卷足參
    ，此外復有如附表所示等物扣案可資佐證，足認被告上開自
    白與事實相符，堪以採信。又被告有事實欄一所述觀察、勒
    戒執行完畢之記錄，此有刑案資料查註紀錄表及臺灣高等法
    院被告前案紀錄表在卷可稽，被告於觀察、勒戒執行完畢釋
    放後5 年內再犯本件施用第一、二級毒品之罪，自應依法追
    訴。綜上，本件事證明確，被告犯行洵堪認定。
三、核被告上開所為，係犯毒品危害防制條例第10條第1 項、第
    2 項之施用第一、二級毒品罪。其施用前後持有第一級毒品
    海洛因、第二級毒品甲基安非他命之低度行為，應為施用毒
    品之高度行為所吸收，均不另論罪。被告所犯上開二罪間，
    犯意各別，行為互異，應予分論併罰。又被告有如事實欄一
    所載前案科刑執行情形，有臺灣高等法院被告前案紀錄表在
    卷可按，於5 年以內故意再犯本件最重本刑為有期徒刑以上
    之二罪，均為累犯，應依刑法第47條第1 項之規定各加重其
    刑。爰審酌被告施用毒品，戕害自身身心，前已經觀察、勒
    戒執行完畢，仍無戒除毒癮之決心，足徵其沈溺毒癮頗深，
    原不宜寬縱，惟念其於本院審理時終坦承犯行，態度尚屬良
    好等一切情狀，分別量處如主文所示之刑，並定其應執行之
    刑。扣案之第一級毒品海洛因共1 包（驗餘淨重0.18公克）
    ，係本案查獲之毒品，不問屬於被告與否，應依毒品危害防
    制條例第18條第1 項前段規定，宣告沒收銷燬之；扣案如附
    表所示之物，均為被告所有，且為供其施用第一級毒品海洛
    因所用之物，業經被告供明在卷，爰均依刑法第38條第1 項
    第2 款宣告沒收。至另扣案之第一級毒品海洛因1 包（淨重
    15公克），被告於檢察官偵訊中坦承係為銷售他人所用，本
    院審酌上揭海洛因1 包核屬被告販毒之重要證物，為免該案
    日後調查、審理困難，爰不為沒收銷燬之宣告，附此敘明。
據上論斷，應依刑事訴訟法第273 條之1 第1 項、第299 條第1
項前段，毒品危害防制條例第10條第1 項、第2 項、第18條第1
項前段，刑法第11條、第47條第1 項、第51條第5 款、第38條第
1項 第2 款，判決如主文。
本案經檢察官蔡如惠到庭執行職務。
中    華    民    國    97    年    9     月    30    日
                        刑事庭    法  官  劉為丕
以上正本與原本無異
如不服本判決，應於判決送達後10日內向本院提出上訴狀（應附
繕本），其未敘述上訴理由者，應於上訴期間屆滿後20日內補提
理由書狀於本院，上訴於臺灣高等法院。
                                  書記官  陳淑瓊
中    華    民    國    97    年    10    月    2     日
附錄本案論罪科刑法條：
毒品危害防制條例第10條
施用第一級毒品者，處6 月以上 5 年以下有期徒刑。
施用第二級毒品者，處3 年以下有期徒刑。
附表：
┌──┬───────┬─────┐
│編號│    扣案物品  │  數  量  │
├──┼───────┼─────┤
│ 一 │注射針筒      │貳支      │
├──┼───────┼─────┤
│ 二 │葡萄糖        │壹包      │
├──┼───────┼─────┤
│ 三 │分裝袋        │陸拾個  │
├──┼───────┼─────┤
│ 四 │電子磅秤      │壹台      │
├──┼───────┼─────┤
│ 五 │攪拌器        │壹個      │
├──┼───────┼─────┤
│ 六 │牙刷          │壹支      │
├──┼───────┼─────┤
│ 七 │削尖吸管瓢器  │壹支      │
└──┴───────┴─────┘


司法院資訊處製作；財團法人民間司法改革基金會備份。
